臺灣臺中地方法院刑事判決　　　　　　　　　　　　九十三年度易字第一二八五號
　　公　訴　人　臺灣臺中地方法院檢察署檢察官
　　被　　　告　甲○○
　　　　　　　　丙○○
　　右　一　人
　　選任辯護人　熊賢祺律師
右列被告因傷害案件，經檢察官提起公訴（九十二年度偵字第二三二八一號），本院
判決如左：
    主  文
甲○○傷害人之身體，處拘役伍拾日，如易科罰金，以參佰元折算壹日。
丙○○傷害人之身體，處拘役肆拾日，如易科罰金，以參佰元折算壹日。
    事  實
一、甲○○於民國九十二年間拍得坐落台中縣太平市○○路一八六號之法拍屋而與丙
    ○○因該屋門口之攤販費問題發生糾紛，因丙○○於民國九十二年十一月三日下
    午三時許僱請林鵬瀚至台中縣太平市○○路一八六號做拆除工作，該屋之拍定者
    甲○○聞訊於當天下午三點多報警並趕至現場，由警員乙○○請示本院執行處法
    官後開啟後門進入前址，嗣丙○○亦到前開房屋之後門處，遇甲○○即與甲○○
    發生爭吵，甲○○與丙○○乃基於傷害對方身體之故意互相毆打對方，致甲○○
    受有左頰腫脹四乘以四之公分之傷害，丙○○受有頭部外傷併輕度腦震盪、左眼
    眶及左顴骨挫擦傷之傷害。
二、案經甲○○、丙○○訴請台中縣警察局霧峰分局移送臺灣臺中地方法院檢察署檢
    察官偵查起訴。
    理  由
一、訊據被告甲○○、丙○○矢口否認有傷害他人之身體之犯行，甲○○辯稱：丙○
    ○如何受傷伊不清楚，伊未出手打丙○○；丙○○辯稱：伊被甲○○毆打倒地，
    起身後可能頭撞到甲○○云云，惟查：右揭互毆之事實業據證人乙○○到庭結證
    稱：「當天我是執行巡邏勤務，值班通報說這邊有法院執行拍賣糾紛，裡面有毀
    損的情形，我到現場時，當事人甲○○拿法院拍賣的資料給我看，我依照上面的
    資料打電話給執行處法官，請示過法官之後，就請買主請鎖匠把後門打開，我與
    甲○○與鎖匠、還有一位巡佐一起上二樓查看，當場發現林鵬瀚拿著鑿子，用鑿
    子在破壞木製隔間牆，我們就問他是何人僱請他來做事，他就說是隔壁的丙○○
    ，然後我們在前門等巡邏車，要將林鵬瀚帶回警局時，聽到後面有吵架聲，我就
    過去後門，在後門剛進去的地方，看到被告兩人有互毆的動作，我就加以制止，
    他們互相控訴對方打他們，我們先處理毀損的案件，傷害的部分用函送，之後幾
    天他們才到所裡製作筆錄。」（審判長：九十二年十一月三日下午三時許，在台
    中縣太平路中平路一八六號處理情形？）「丙○○的左眼角有腫起來，這是比較
    明顯的，甲○○的部分比較沒有明顯，我沒有注意。」（檢察官詰問證人：你說
    有看到他們互相拉扯，並將他們拉開，你當時有看到他們二人何人受傷？）「罵
    的很厲害，而且丙○○有想要出拳的動作，被我架開。」（檢察官問：丙○○當
    時有無罵甲○○？）等語明確，核與甲○○、丙○○指訴被毆之情節相符，並有
    國軍台中總醫院附設民眾診療服務處診斷證明書、啟聖診所驗傷診斷書各一紙附
    卷可憑，事證明確，被告甲○○、丙○○前開所辯，不足採信。
二、核被告甲○○、丙○○所為，均係犯刑法第二百七十七條第一項之傷害罪。爰審
    酌被告甲○○、丙○○之年齡各為四十多、六十多歲，丙○○有傷害之前科紀錄
    ，被告甲○○無不良素行，傷害之手段、情節、受傷之程度輕重不同及犯後均未
    坦承犯行均飾詞狡辯等一切情狀，分別量處如主文所示之刑，並均諭知易科罰金
    之折算標準。
據上論斷，應依刑事訴訟法第二百九十九條第一項前段，刑法第二百七十七條第一項
、第四十一條第一項前段，罰金罰鍰提高標準條例第一條前段、第二條，判決如主文
。
中      華      民      國      九十三      年      八    月    十七    日
                                臺灣臺中地方法院刑事第九庭
                                  審判長法  官  曾  佩  琦
                                        法  官  陳  思  成
                                        法  官  陳  如  玲
右正本證明與原本無異。
如不服本判決，應於送達後十日內向本院提出上訴狀 （須附繕本） ，上訴於台灣高
法院台中分院。
                                        書記官
中      華      民      國      九十三      年      八    月    十七    日
附錄論罪科刑法條
中華民國刑法第二百七十七條
 (普通傷害罪)
傷害人之身體或健康者，處三年以下有期徒刑、拘役或一千元以下罰金。
犯前項之罪因而致人於死者，處無期徒刑或七年以上有期徒刑；致重傷者
，處三年以上十年以下有期徒刑。
